【裁判字號】    88,訴,922
【裁判日期】    890114
【裁判案由】    毒品危害防制條例
【裁判全文】
臺灣桃園地方法院刑事判決                          八十八年度訴字第九二二號
    公  訴  人  臺灣桃園地方法院檢察署檢察官
    被      告  乙○○
右列被告因違反毒品危害防制條例案件，經檢察官提起公訴（八十八年度偵字第九九
六五號），本院判決如左：
        主  文
乙○○轉讓第二級毒品，累犯，處有期徒刑柒月。扣案之安非他命壹包（驗餘淨重零
點零伍伍壹公克），沒收銷燬之。
        事  實
一、乙○○曾於民國八十五年間因違反麻醉藥品管理條例等案件，經本院判處有期徒
    刑五月，如易科罰金以三百元折算一日確定，於八十六年三月十八日以易科罰金
    執行完畢，猶不知悔改，明知安非他命為公告管制之第二級毒品，不得非法轉讓
    ，因乙○○、甲○○平日即有施用安非他命之惡習，乙○○即基於轉讓第二級毒
    品安非他命之犯意，於八十八年七月五日十二時許，在桃園縣平鎮市建安里二十
    二鄰一四三號甲○○住處，無償轉讓第二級毒品安非他命供甲○○（乙○○、甲
    ○○施用安非他命部分另由檢察官偵辦）施用一次，嗣於同日十五時三十分許，
    為警在上址查獲乙○○與甲○○，並扣得乙○○所有轉讓予甲○○施用之安非他
    命一包（驗餘淨重０．０五五一公克）及甲○○所有吸食器一組。
二、案經桃園縣警察局移請台灣桃園地方法院檢察署檢察官偵查起訴。
        理  由
一、訊據被告乙○○矢口否認右揭犯行，辯稱：伊沒有轉讓安非他命予甲○○施用，
    安非他命係甲○○所有，伊在警訊及偵查中承認轉讓甲○○施用，係為幫甲○○
    承擔責任云云。惟查，乙○○對於右揭犯行迭於警訊及偵查中供承不諱，核與証
    人甲○○於警訊時証稱：「（安非他命何人所有？）安非他命是乙○○的。」、
    「（你今日所吸食的安非他命是否為乙○○提供？）是」、於偵查中証述：「（
    安非他命是否乙○○帶去你家吸食？）是的。．．是乙○○帶來的。」等語相符
    ，而證人甲○○被查獲當日所採集尿液及被告所有為警扣得之白色粉末一包，經
    送檢驗結果尿液呈安非他命陽性反應、白色粉末為毒品安非他命，有桃園縣衛生
    局不法藥物尿液檢定書、憲兵司令部刑事鑑識中心鑑驗通知書各一紙在卷可稽。
    此外，復有安非他命一包（（驗餘淨重０．０五五一公克））、吸食器一組扣案
    可資佐証，故本件事証明，被告犯行洵堪認定。至被告聲請訊問證人甲○○以證
    明安非他命係甲○○所有，本院認證人甲○○證述明確，無再傳訊必要，附此敘
    明。
二、安非他命經行政院衛生署於六十九年十二月八日以衛署藥字第三０一一二四號公
    告禁止輸入、製造，並自七十年六月一日禁止販賣，又於七十五年七月十一日以
    衛署藥字第五九七六二七號公告列入禁藥管理，再於八十七年五月二十日經列入
    毒品危害防制條例公告管制之第二級毒品並經總統公告之，被告無償轉讓安非他
    命予甲○○，核其所為，係違反毒品危害防制條例第八條第二項之轉讓第二級毒
    品罪，被告轉讓安非他命前持有安非他命之低度行為，應為轉讓之高度行為所吸
    收，不另論罪。又被告曾於八十五年間因違反麻醉藥品管理條例等案件，經本院
    判處有期徒刑五月，如易科罰金以三百元折算一日確定，於八十六年三月十八日
    以易科罰金執行完畢，此有臺灣桃園地方法院檢察署前科紀錄查註表一紙在卷可
    稽，其於執行完畢後五年以內，再犯本案之罪，係屬累犯，應依刑法第四十七條
    之規定，加重其刑。爰審酌被告轉讓具有成癮性之藥物予他人施用，危害他人身
    心甚鉅，及犯罪之動機、目的、手段、犯罪後態度等一切情狀，量處如主文所示
    之刑，以資懲儆。
三、扣案之安非他命一包（驗餘淨重０．０五五一公克）為毒品，應予沒收銷燬之。
據上論斷，應依刑事訴訟法第二百九十九條第一項前段，毒品危害防制條例第八條第
二項、第十八條第一項，刑法第十一條前段、第四十七條，判決如主文。
本案經檢察官呂寧莉到庭執行職務。
中      華      民      國    八十九    年      一      月     十四     日
                                    臺灣桃園地方法院刑事第二庭
                                          法  官  曾  正  耀
右正本證明與原本無異。
如不服本判決，應於判決送達後十日內向本院提出上訴狀。
                                          書記官  蘇    萱
中       華       民       國     八十九    年    一   月   十  四     日
附論罪科刑依據之法條：
毒品危害防制條例第八條第二項
轉讓第二級毒品者，處六月以上五年以下有期徒刑，得併科新臺幣七十萬元以下罰金
。


司法院資訊處製作；財團法人民間司法改革基金會備份。
